臺灣臺中地方法院刑事判決　　　　　　　96年度易字第3092號
公　訴　人　臺灣臺中地方法院檢察署檢察官
被　　　告　甲○○
　　　　　　丁○○
　　　　　　　　　　（現在臺灣臺中監獄執行中）
上列被告等因竊盜案件，經檢察官提起公訴（九十六年度偵字第
一二二四一號），本院判決如下：
    主  文
甲○○共同攜帶兇器竊盜，累犯，處有期徒刑捌月，扣案之扳手
壹支，沒收。
丁○○共同攜帶兇器竊盜，處有期徒刑柒月，扣案之鈑手壹支，
沒收。
    犯罪事實
一、甲○○前於民國九十年間因搶奪案件，經本院以九十年度訴
    字第二○七八號判處有期徒刑一年六月確定，於九十一年十
    二月三十一日縮刑期滿執行完畢，詎仍不知悔改。復與丁○○共同意圖為自己不法之所有，於九十六年五月二日中午十
    二時五十分許，在丙○○位於臺中縣石岡鄉頭坪巷二一號別
    墅內，趁四下無人之際，由丁○○持其所有之客觀上足以對
    人之生命、身體、安全產生危害，可供兇器使用之鐵製扳手
    一支，竊取丙○○所有別墅之不鏽鋼鐵門二片得手，嗣因附
    近之農民發覺有異，丁○○唯恐事跡敗露，乃將得手之鐵門
    暫時藏放路旁，並與甲○○會合後，由甲○○開車先下山修
    理該車輪胎後再回來載運，嗣於同日十六時許，丁○○再度
    返回搬運上開鐵門之際，為埋伏員警當場查獲，並扣得丁○○所有之上開鐵製扳手一支及竊得之不鏽鋼鐵門二片（業已
    發還被害人），再於甲○○開車返回之際，查獲甲○○。
二、案經臺中縣警察局東勢分局報請臺灣臺中地方法院檢察署檢
    察官偵查起訴。
 　 理    由
一、證據能力方面：
    按被告以外之人（包括證人、鑑定人、告訴人、被害人及共
    同被告等）於審判外之陳述雖不符刑事訴訟法第一百五十九
    條之一至之四等四條之規定，而經當事人於審判程序同意作
    為證據，法院審酌該言詞陳述或書面陳述作成時之情況，認
    為適當者，亦得為證據；當事人、代理人或辯護人於法院調
    查證據時，知有刑事訴訟法第一百五十九條第一項不得為證
    據之情形，而未於言詞辯論終結前聲明異議者，視為有前項
    之同意，同法第一百五十九條之五定有明文。立法意旨在於
    傳聞證據未經當事人之反對詰問予以核實，原則上先予排除
    。惟若當事人已放棄反對詰問權，於審判程序中表明同意該
    等傳聞證據可作為證據；或於言詞辯論終結前未聲明異議，
    基於尊重當事人對傳聞證據之處分權，及證據資料愈豐富，
    愈有助於真實發見之理念，且強化言詞辯論主義，使訴訟程
    序得以順暢進行，上開傳聞證據亦均具有證據能力。本件公
    訴人、被告二人於本院表示對於本件卷內已存在之證人即被
    害人丙○○、證人即查獲員警陳世恭、證人即共同被告甲○○、丁○○之證述，及員警職務報告書、扣押物品目錄表、
    贓物認領保管單、現場圖各一份、照片十二幀、監視器翻拍
    照片四幀等證據之證據能力不爭執且同意作為證據使用，是
    上開證據，均具有證據能力，合先敘明。
二、上揭犯罪事實，業據被告丁○○於警詢、偵訊中及本院審理
    時坦承不諱，核與證人即被害人丙○○、證人即查獲員警陳
    世恭證述之情節相符，且與證人即共同被告甲○○證述之部
    分情節相吻合，復有員警職務報告書、扣押物品目錄表、贓
    物認領保管單、現場圖各一份及照片十二幀、監視器翻拍照
    片四幀等在卷可稽，足見被告丁○○之自白與事實相符，本
    件事證明確，被告丁○○犯行足堪認定。
三、上開事實，訊據被告甲○○於本院審理中除辯稱：被告丁○○本來是要向伊借車，伊沒辦法出借，後來就載被告丁○○
    去現場，但伊是要去挖筍子，被告丁○○並沒有跟伊說要去
    竊盜，停好車後，伊和被告丁○○分開後伊就去山上挖筍子
    ，過了一、二小時後伊聽到農民呼喊，下山來就遇到被告丁○○，被告丁○○才告訴伊去偷二片鐵門，被告丁○○要伊
    幫忙載，並說賣完後要分一半給伊，但伊不要，伊沒有參與
    竊盜云云外，餘均坦承不諱。惟查，被告甲○○確有參與本
    件犯行，業據證人即共同被告丁○○於警詢、本院準備程序
    及本院審理時具結證述甚詳，其於警詢中供稱：是我提議要
    行竊，由我進入屋內三樓行竊，而甲○○在一樓把風．．．
    九十六年五月二日上午十一時許甲○○甲○○打電話給我，
    我說今天沒有工作，是否有地方可以行竊，甲○○告知我說
    石岡鄉有一座廟旁有一座空屋，於十二時十分甲○○就駕
    ND-2933小貨車至我租屋處來載我至石岡鄉頭坪巷二一號行
    竊，之前我沒有至現場勘察，該處所是甲○○帶我來的，．
    ．．（當警方查獲你時，甲○○在何處做何事？）當時我在
      搬運鐵門，而甲○○至石鐘公停車場取車要來載運鐵門等
      語（警卷第四、五頁），繼於本院審理時證稱：（你在警
    詢中所述或今日所述較實在？）警詢所述比較實在，當時所
    述都是實話。．．．（你在本院準備程序中說：甲○○知道
    鐵門是你在別墅裡面偷的，當時你們有講好要拿去賣，賣完
    後要平分，事實是否如此？）是的；（與甲○○有無讎隙？
    ）沒有；（本件關於你所述與甲○○共犯竊盜的事，你是否
    有故意誣陷甲○○？）沒有，我說的是實話，我確實有和甲○○一同講好要去拿鐵門等語（本院卷第六一頁以下），核
    與被告前揭自白不諱之內容，及證人即被害人丙○○於警詢
    中證述其所有之鐵門二片失竊之經過情節相符，並有贓物認
    領保管單、現場圖各一份及照片十二幀在卷可稽。再佐以證
    人即查獲員警陳世恭於本院審理時結證稱：其事後有調監視
    器錄影帶，是被告甲○○、丁○○二人一起下車，且其查獲
    被告甲○○時，被告甲○○看到其就很緊張，馬上開車要發
    動，其才將被告甲○○攔下來等語（本院卷第四一頁），衡
    情，被告甲○○若非心虛，何以看到警察，即急於開車離開
    ，此亦有監視器翻拍照片四幀在卷可稽。再者，被告甲○○
    於本院審理時自陳：伊下山後遇到被告丁○○，被告丁○○
    才告訴伊他去偷二片鐵門，被告丁○○要伊幫忙載，伊說不
    要，伊只要載丁○○，不要載鐵門，．．被告丁○○叫伊載
    的時候，有說賣完要分一半給伊，但伊不要等語（本院卷第
    二三、二四頁），則被告甲○○既知悉伊開車載來之被告丁○○竊取鐵門，且表明要與伊分贓，伊既不同意，為免嫌疑
    ，大可要求被告丁○○同車離開，或逕行離去，又何須特意
    前往修車後，再折返搭載被告丁○○之理，被告甲○○所辯
    顯與常理不符，又被告丁○○竊得之鐵門二片，體積不小，
    若非開車載運，被告丁○○亦無法一人單獨搬運下山變賣，
    此有遭竊之鐵門二片照片在卷可稽。又被告甲○○、丁○○
    於本院審理時均陳稱二人彼此間並無仇怨，衡情，證人即被
    告丁○○既已坦承犯行，亦無捏詞構陷被告甲○○之必要，
    堪認證人即共同被告丁○○上開不利於被告甲○○之供證，
    確與事實相符，應可採信，並足資為被告論罪科刑之依據，
    被告上開辯解，無非卸責之詞，不可相信，本件被告甲○○
    、丁○○二人確有竊盜之犯意聯絡及行為分擔至明。另證人
    即共同被告丁○○雖於偵訊時翻異警詢初供，改供稱：被告
    甲○○不知情云云，經核與其上述證詞及卷證資料不符，諒
    係當時為迴護被告之詞，尚不可採為有利被告之認定。從而
    ，本件事證明確，被告甲○○之犯行，亦堪認定。
四、論罪科刑：
(一)、按所謂兇器，其種類並無限制，凡客觀上足以對人之生命、
    身體、安全構成威脅，具有危險性之兇器為已足，並不以攜
    帶之初有行兇之意圖為必要（最高法院七十九年臺上字第五
    二五三號判例意旨參照）。且按扳手、鉗子、起子等物，客
    觀上均足對人之生命、身體、安全構成威脅應認為行兇器具
    ，持以行竊應成立加重竊盜罪（最高法院七十六年度臺上字
    第三九二九號判決參照）。查被告丁○○所用以行竊之鈑手
    一支，係屬鐵製材質、質地堅硬，顯係對人之生命、身體、
    安全構成威脅而具有危險性之兇器無誤。是核被告二人所為
    ，均係犯刑法第三百二十一條第一項第三款之攜帶兇器竊盜
    罪。
(二)、被告二人就上揭犯行，有犯意之聯絡及行為之分擔，皆為共
    同正犯。
(三)、再被告甲○○有如犯罪事實欄所載曾受有期徒刑執行完畢之
    前科，此有臺灣臺中地方法院檢察署刑案資料查註紀錄表及
    臺灣高等法院被告全國前案紀錄表各一份在卷足憑，其於五
    年以內故意再犯本件有期徒刑以上之罪，為累犯，應依刑法
    第四十七條第一項之規定，加重其刑。
(四)、爰審酌被告二人之前科素行，正值青壯之年，卻不思以正途
    賺取所需，竟為竊盜行為，造成被害人財產損失，且未與被
    害人達成和解，取得諒解，行為殊不可取，及竊盜之財物價
    值，暨被告丁○○犯後能坦承犯行，尚見悔意，被告甲○○
    則矢口否認犯行，未見悔意，及被告二人犯罪之動機、目的
    、手段等一切情狀，分別量處如主文所示之刑，以資懲儆。
(五)、中華民國九十六年罪犯減刑條例，業於九十六年七月十六日
    施行，該條例第二條第一項規定「犯罪在中華民國九十六年
    四月二十四日以前者，除本條例另有規定外，依下列規定減
    刑：．．三、有期徒刑、拘役或罰金，減其刑期或金額二分
    之一。」，本件被告二人之犯罪係在九十六年五月二日，並
    非在九十六年四月二十四日以前，是本件即無上開減刑規定
    之適用，併予敘明。
(六)、至扣案之扳手一支，係被告丁○○所有，且係供本件竊盜所
    用之物，業據被告丁○○供明在卷，爰依刑法第三十八條第
    一項第二款規定，併宣告沒收之。至其餘扣案之老虎鉗一支
    、鐵錘一支、鐵撬一支，被告丁○○供稱並非其所有，而係
    員警於竊案現場查獲，此與證人即查獲員警陳世恭證述相符
    ，此部分爰不宣告沒收，併予敘明。
據上論斷，應依刑事訴訟法第二百九十九條第一項前段，刑法第
二十八條、第三百二十一條第一項第三款、第四十七條第一項、
第三十八條第一項第二款，判決如主文。
本案經檢察官乙○○到庭執行職務
中　　華　　民　　國　　96　　年　　8 　　月　　15　　日
                刑事第十四庭    法  官  洪堯讚
上正本證明與原本無異。
如不服本判決，應於送達後十日內向本院提出上訴狀（須附繕
本），上訴於臺灣高等法院臺中分院。
                                書記官  沈慧玲
中　　華　　民　　國　　96　　年　　8 　　月　　15　　日
附錄本案論罪科刑法條
中華民國刑法第321條
犯竊盜罪而有左列情形之一者，處 6 月以上、 5 年以下有期徒
刑：
一  於夜間侵入住宅或有人居住之建築物、船艦或隱匿其內而犯
    之者。
二  毀越門扇、牆垣或其他安全設備而犯之者。
三  攜帶兇器而犯之者。
四  結夥三人以上而犯之者。
五  乘火災、水災或其他災害之際而犯之者。
六  在車站或埠頭而犯之者。
前項之未遂犯罰之。
